【裁判字號】    90,自,203
【裁判日期】    900522
【裁判案由】    詐欺
【裁判全文】
臺灣臺中地方法院刑事判決                            九十年度自字第二三號
    自  訴  人  甲○○
    被      告  乙○○
右列被告因詐欺案件，經自訴人提起自訴，本院判決如左：
    主  文
乙○○無罪。
    理  由
一、自訴意旨略以：被告乙○○於民國八十九年十二月二十九日，夥同一位友人，到
    台中市○○路一八四號Ｂ１自訴人甲○○所經營之歡樂無限伴唱店喝酒消費，總
    計消費額為新台幣（下同）五萬元，該友人付款一萬九千八百元，餘額由被告負
    擔，詎被告簽交一紙無法兌現之本票予自訴人後，即置之不理，其欲白吃白喝之
    心態甚為明顯，因認被告涉犯刑法第三百三十九條第一項詐欺取財之罪嫌云云。
二、按犯罪事實應依證據認定之，無證據不得推定其犯罪事實，又不能證明被告犯罪
    者，應諭知無罪之判決。刑事訴訟法第一百五十四條、第三百零一條第一項分別
    定有明文。另刑法第三百三十九條第一項詐欺罪之成立，係以行為人意圖為自己
    或第三人不法之所有，以詐術使人將本人或第三人之物交付為要件。本件自訴人
    認被告涉犯詐欺之罪嫌，無非係以被告未給付其餘之消費款為其依據，然訊之被
    告乙○○，固坦承到自訴人甲○○店中消費，並積欠消費款之事實，惟否認有詐
    騙自訴人之意思，辯稱；當天係伊友人說要刷信用卡請客，伊才與友人同去消費
    ，未料，於結帳時因金額過鉅，信用卡無法全部買單只能刷一萬零八百元，而伊
    與友人因為沒帶多少現金，方由伊先簽發本票一紙給自訴人，隔兩天，伊即先償
    還自訴人九千元，並請求其餘款項分期償付，嗣伊因失業，經濟發生困難，才積
    欠迄今等語。
三、經查，自訴人稱「當天被告朋友刷卡付一萬零八百元，是因為信用卡刷爆沒辦法
    再刷，所以只付一萬零八百元，而九千元是被告拿來的」（參本院九十年四月十
    九日訊問筆錄），足徵被告謂係朋友欲以刷信用卡請客，伊才到自訴人店中消費
    ，且事後自動償還九千元屬實，而按被告當初果欲白吃白喝，應無於離去後再自
    動償還部分款項之理；又被告於本案第二次審理後，即與自訴人達成和解，並於
    九十年五月十一日續還一萬五千元，此有和解書、收據各一張附卷可稽，益徵被
    告確有還款之誠意，且係因經濟困難而無法立刻全部付清，因認被告當時應無不
    法所有之意圖，其所辯洵堪憑採，本件應僅係兩造間之民事糾葛問題，與刑法詐
    欺罪之構成要件未合，尚難以該罪相繩。此外，復查無任何積極證據足資證明被
    告有何詐欺之犯行，依右揭條文規定，自應為被告無罪之諭知。
四、自訴人於審判期日經合法傳喚，無正當理由不到庭，爰不待其陳述逕行判決。
據上論斷，應依刑事訴訟法第三百三十一條第一項、第三百四十三條、第三百零一條
第一項，判決如主文。
中      華      民      國    九十      年      五      月    二十二    日
                                    法  官  李  秋  娟
右正本證明與原本無異。
如不服本判決，應於判決送達後十日內向本院提出上訴狀，上訴於臺灣高等法院臺中
分院( 須附繕本 )。
                                    書記官
中      華      民      國    九十      年      五      月    二十二    日


司法院資訊處製作；財團法人民間司法改革基金會備份。
